行  政  法  院  判  決                          八十八年度判字第二九九八號
    原      告  甲○○
    被      告  財政部臺灣省北區國稅局
右當事人間因綜合所得稅事件，原告不服行政院中華民國八十七年十二月十六日台八
七訴字第六一六五八號再訴願決定，提起行政訴訟。本院判決如左︰
    主  文
原告之訴駁回。
    事  實
緣原告八十二年度綜合所得稅結算申報，被告以其漏報本人及配偶李志行取自國防部
中山科學研究院（以下簡稱中科院）之薪資所得計新台幣（下同）四八九、八一六元
，乃核定補徵稅額三八、八四二元。原告不服，就取自中科院薪資所得部分，申經復
查結果，未准變更﹐提起一再訴願均遭決定駁回，遂提起本件行政訴訟，茲摘兩造
訴辯意旨如次：
原告起訴意旨及補充理由略謂：一、財政部稅制委員會於七十九年、八十三年、八十
七年所編印各版新舊所得稅彙編中，分別以10.18.台財稅第000000000號函
、8.台財第000000000號函、9.台財稅第八七一九六五三六六號函
再三的向人民宣示，凡未編入該年度版之「本部及各權責機關所對外發布舊函示，非
經其重行核定，一律不再援引適用」，經遍查其七十九年、八十三年、八十七年版之
所得稅法令彙編中，皆未列入財政部六十八台財稅三八五○一號函、行政院台八十四
財三七○○七號函，依上開各年度版所得稅法令彙編首揭各函示之意旨，應為無效之
函示，必經各權責機關重新核定後，始重新生效，是以財政部及行政院如欲起課中山
科學研究院非軍職員工品位加給或技術津貼之稅賦，必須立刻重新函示，方能起課，
否則即違反「禁反言－政府機關言出必行，不能反悔」之原則，而國家社會將在政府
朝令夕改之狀況下，抗爭不斷，陷入混亂不安之局面，合該陳明。二、本案爭議之要
點之一為財政部及其所屬各區國稅局身為行政主管機關，雖得本於職權依據所得稅法
責成行政釋示聲明應稅之主張，但自民國六十八年稽徵機關函示徵免原則以來至民國
八十四年十一月十七日確定應稅之期間中科院依徵免則認定免稅，並多次向桃園稅捐
稽徵處及財政部北區國稅局據實說明，而主管機關除以右述七十九、八十三、八十七
年所得稅法令彙編之函示，及不作為之默示同意此部分免稅，導致長期以來中科院員
工信賴此等主張，認為財政主管機關以上開函示及不作為默示，乃基於行政一體原則
，授權國防部及中科院或其他公務機關之相互認定並合於行政行為明確性原則下，在
實質上已存在信賴之法律效力，因而作為生涯規劃，處置財產（復無扣繳憑單），故
應有行政法上「信賴保護」原則之適用，依據鈞院七十六年判字第四七四號判決文示
以「．．．不管行政機關之決定是否合法，除了重大且明顯之瑕疵或其違法係可歸責
於納稅義務人外，行政機關之行為一經表露於外，人民通常會對所造成的法律狀態之
存續寄以信賴，並以之作為依據，此種依據信賴，應受保護」，及一般法學原理亦皆
言「信賴保護原則」，係指人民信賴政府機關之決定，就其生活關係已有適當之安排
，政府機關應給予保護或給予合理補償而言，是以財稅機關在七十九、八十三年版所
得稅法令彙編中以首揭各函示之意旨及長期不作為之默示，所造成之財政部六十八台
財稅三八五○一號函無效的法律效力，應使中科院非軍職員工在八十四年十一月十七
日行政院台八十四財三七○○七號發布前享有「信賴保護」的利益，此為財稅機關基
於八十三年版所得稅令彙編之首揭函示意旨所必須允諾的法律保護結果，及僱聘機關
事業主管（國防部及中山科學研究院）必須負擔的稅負，因此往前補課五年稅之處分
顯然違背財稅機關原有之承諾，實屬違法，理應辨明。三、再按所得稅法第九十四條
第一項：「扣繳義務人於扣繳稅款時，應隨時通知納稅義務人，並依本法第九十二條
之規定，填具扣繳憑單發給納稅義務人，如原扣稅額與稽徵機關核定稅額不符時，扣
繳義務人於繳納稅款後，應將溢扣之款退還納稅義務人；不足之數由扣繳義務人補繳
，但扣繳義務人得向納稅義務人追償之。」明白規定扣繳義務人即中科院院長及主辦
會計，有先行代納稅義務人繳納之義務。固然同法第八十九條第二項有「扣繳義務人
未履行扣繳義務責任，而有行蹤不明或其他情事，致無從追究者，稽徵機關得逕向納
稅義務人徵收之」的述。卻完全不適用於中科院非軍職員工五年補課稅案中，其理
至明，因為中山科學研究院為國家機關，扣繳義務人承命行事，不敢稍有潛越，復有
國防部、行政院等上級機關可資追究，非無從也。更何況稅捐稽徵法第四十八條之三
（修正條文）復有「納稅義務人違反本法規定，適用裁處時之法律。但裁處前之法律
有利於納稅義務人者，適用最有利於納稅義務人之法律。」（從新從輕之原則）及中
央法規標準法第十八條「．．．但舊法規有利於當事人而新法規未廢除或禁止所聲請
事項，適用舊法規。」（從優原則）之立法旨意，皆明白律定認事用法之原則，必須
優先考慮對人民（納稅義務人）最有利之部分後，仍然無法免除其責時，方得對人民
（納稅義務人）處分，此為先進民主國家所普遍遵行的原則（且所得稅法第九十四條
第一項為現行有效之法律。）所以財政部及其所屬各區國稅局，直接向中科院非軍職
員工追課五年稅之處分，顯然有違所得稅法第九十四條第一項法定之程序正義，應請
鈞院撤銷原處分。四、又財政部民國六十八年台財稅三八五○一號徵免原則及行政院
台八十四財三七○○七號補充規定，明顯變更人民之權利、義務者，有牴觸中央法規
標準法第五條、第六條之意旨，復未遵第七條．．．並即送立法院之規定，亦明顯有
違程序上之正義。五、就稅法而言，稅捐稽徵法為規範所有稅法之稽徵程序，相對於
所得稅法單就個人綜合所得稅及營利事業所得稅所為單純規範而言，則稅捐稽徵法為
稅法之普通法，所得稅法為所得稅之特別法，無可置疑。所以就中央法規標準法第十
六條「法規對其他法規所規定之同一事項而為特別之規定者，應優先適用之，其他法
規修正後，仍應優先適用。」特別法優於普通法律定原則，顯然稅捐稽徵法第二十一
條第一項第一款、第三款之規定，目標顯然應為中山科學研究院，及其上級機關國防
部、行政院。六、中央法規標準法係規範憲法與法、法與法及法與命令間關係，故該
法第一條即明定「中央法規之制定、。施行、適用、修正及廢止，除憲法規定外，依
本法之規定。」依同法第十六條「法規對其他法規所規定之同一事項而為特別規定者
，應優先適用之。其他法規修正後，仍優先適用。」第十七條「法規對某一事項規定
適用或準用其他法規之規定者，其他法規修正後，適用或準用修正後之法規。」第十
八條「各機關受理人民聲請許可案件適用法規時，除依其性質應適用行為時之法規外
，如在處理程序終結前，據以准許之法規變更者，適用新法規，但舊法規有利於當事
人而新法規未廢除或禁止所聲請之事項者，適用舊法規。」等規定，原告自可主張：
「所得稅法第九十四條第一項：『扣繳義務人於扣繳稅款時，應隨時通知納稅義務人
，並依本法第九十二條之規定，填具憑單發給納稅義務人，如原扣稅額與稽徵機關核
定稅額不符時，扣繳義務人於繳納稅款後，應將溢扣之稅款退還納稅義務人；不足之
數由扣繳義務人補繳，但扣繳義務人得向納稅義務人追償之。』第八十九條第二項『
扣繳義務人未履行扣繳義務責任，而有行蹤不明或其他情事，致無從追究者，稽徵機
關得逕向納稅義務人徵收之。』之規定，為最有利於納稅義務人，其中尤以「致無從
追究者」為最具關鍵，蓋中科院為國家機關，非無從追究。」鈞院六十八年度判字第
七六七號、六十九年度判字第五號、七十年度判字第三九九號、七十四年度判字第一
五三七號判決先例，均可見鈞院以往對民間事業主以所得稅法第九十四條第一項嚴懲
的立場，何以換到行政院、國防部、中科院時則否，顯違反行政法上之禁反言原則。
是依憲法第七條所定平等原則及所得稅法第九十四條第一項、第八十九條第二項之規
定，為符合稅捐稽徵法第四十八條之三之從新從優原則，應將原處分撤銷之。次按「
程序正義」為行政法之重要原則，蔣經國總統、嚴家淦總統、孫運璿、俞國華、李煥
、郝伯村等先生及連戰副總統皆涉嫌以「品位加給、技術津貼」為免稅之違法承諾，
誘騙國內外高級科技人才，竭盡心智為國研發國防新武器，卻導致這些科技人才，人
格無端蒙上污點，橫遭稅官以逃漏稅之罪名相侮辱。此可由中科院於五十五年成立時
，即有「品位加給、技術津貼」之給與，直至六十八年，由中科院員工具名檢舉未依
法納稅，財政部函請國防部查明給付性質，已經十三年，國防部更以基於業務機密之
理由無從提供可證。況財政部雖擬具處理辦法，報奉行政院函准備查，並於同年十一
月三十日以台財稅三八五○一號函復國防部徵免原則。惟行政院、國防部、中科院基
於國防武器自主研發政策需要，並未示知員工知悉（此觀財政部八十五年十二月日台
財稅第八五一九二八九一號函引國防部八十五年十月九日珍琥字第二五二六號文「認
定給付員工之科技品位加給暨技術津貼可免納所得稅，故未示知員工」可知）。且財
政部發文與國防部後，再經十四年，無進一步作為，實難令人相信，唯一合理解釋乃
配合國防武器自主研發政策而不作為。該財政部六十八年十一月三十日台財稅三八五
○一號函及行政院八十四財三七○○七號函並未編入財政部七十八、八十三、八十七
年度之所得稅法令彙編，依該部七十九年十月十八日台財稅第000000000號
、八十三年八月三十一日台財稅第000000000號、八十七年九月二十一日台
財稅第八七一九六五三六六號函，應已屬無效之函示，必經各權責機關重新核定後，
始重新生效。況上開二函並未依中央法規標準法第七條送立法院備查，不合程序正義
。綜合上述，系爭品位加給（或技術津貼）除主管財稅機關合理說明該項所得不予免
稅之理由並發佈新函令，否則應依歷年來徵、納雙方共識，就系爭所得列入免予申報
並繳納所得稅之項目。末查中科院係根據動員戡亂時期臨時條款第四條規定，而由蔣
介石總統創立，歷任行政院長均以憲法第一百六十六條、第一百六十七條所定之獎勵
原則為法源，核予中科院非軍職員工部分所得免稅之優惠，苟非有此法源依據，中科
院非軍職員工歷經二十五年「品位加給、技術加給」皆未依法扣稅，則歷任行政院長
、財政部長、國防部長皆難逃包庇縱容犯罪之事實，應依所得稅法第八十九條第二項
及刑法第十三條追究渠等責任。歷任行政院長、財政部長、國防部長必曾考量，而將
給予中科院非軍職員工之薪資，分為本薪及品位加給、技術津貼兩大部分，本薪部分
依法扣稅，以符合憲法第十九條規定人民之納稅義務，品味加給、技術津貼則依憲法
第一百六十六、第一百六十七條規定，予以免稅獎勵。此雖未明載入所得稅法第四條
列舉諸免稅事由中，但條列事項，難免疏漏，然憲法既已明示保障，稅法亦無再為規
定之必要。中科院之非軍職員工受歷任行政院長、國防部長之託，執行國家既定之國
防武器自主研發武器，顯然都是增進公共利益、維持社會秩序、保護他人自由、避免
緊急危難之功績，因之獲得主政者之租稅優惠權利，應受憲法第二十二條、第二十三
條之保障，被告對原告補徵稅款，明顯牴觸憲法規定。七、綜上所述，財政部及其所
屬各區國稅局認事用法反覆無常，明顯違反法定程序正義及信賴保護原則，不應補課
五年稅，或其補課對象應為中山科學研究院及上級機關國防部、行政院，而不是非軍
職員工。為此尚請鈞院舉行言詞辯論,並命令中科院參加訴訟，並判決撤銷一再訴願
決定及原處分等語。
被告答辯意旨略謂︰中科院之預算雖分別依計畫編列人事費支應其員工之各項給與，
但實際上領受「科技品位加給」或「技術津貼」之非軍職人員，無論配屬之單位或參
與不同計畫，悉依該院所訂「科技人員品位支給標準表」、「技術員薪給標準表」之
等級，每月按級定額領取「科技品位加給」或「技術津貼」。該院與其聘僱人員之約
定事項亦載明所指薪給，除實物代金及眷補費外，包括全部給與，是以該院非軍職人
員所領受之「科技品位加給」或「技術津貼」，核屬其因提供勞務所取得之報酬。另
被告於八十二年間曾派員前往該院現場瞭解結果，該院支付非軍職人員之「科技品位
加給」及「技術津貼」係採按月給付方式，揆諸所得稅法第四條第八款及財政部六十
八年十一月台財稅第三八五○一號、八十四年八月十四日台財稅第八四一六四一四一
八號函釋暨行政院秘書長八十四年十月十七日台公十四財三七○○七號函釋，原核定
以系爭薪資所得（研究補助費或品位加給）四八九、八一六元，併課當年度綜合所得
額，核定應補稅額三八、八四二元，要無不合。至原告主張於申報所得稅時，即依當
年度扣繳憑單誠實申報，被告怠於事實之認定，而在認定標準未明確前，追溯補徵系
爭所得之綜合所得稅，實有悖依法課稅原則乙節。按財政部六十八年十一月三十日台
財稅第三八五○一號函釋，中科院發給研究人員之研究加給依職級按月定額發給者，
應屬各該研究人員之薪資所得，給付時應依法辦理扣繳，所得人並應於年度結算申報
時合併申報課稅，並自六十九年一月起適用。是「品位加給」屬薪資所得應合併申報
課稅已臻明確，原告主張顯係對法令之誤解。原告另主張稅捐稽徵人員逐年審閱中科
院相關之會計資料，對系爭金額未予扣繳，均未予置啄，足證同意中科院對該所得性
質認定為研究補助費，屬免稅範圍乙節。查就中科院系爭「品位加給」或「技術津貼
」是否依法扣繳、申報情事，於被告成立前即八十年元月間經桃園縣稅捐稽徵處大溪
分處去函中科院請依法辦理，被告成立後亦先後多次函請中科院提示資料供核，此有
被告所屬大溪稽徵所八十三年一月二十二日北區國稅大溪審第00000000號等
函件可稽，是原告主張委無足採。且按現行所得稅法對此相關之規定條文，係於五十
二年制訂迄今，對系爭「品位加給」及「技術津貼」應依法課徵所得稅之規定並未修
正，被告依所得稅法規定補徵八十二年度綜合所得稅，於法並無不合，請判決駁回其
訴等語。
    理  由
按中華民國政府或外國政府，國際機構、教育、文化、科學研究機構、團體，或其他
公私組織，為獎勵進修、研究或參加科學或職業訓練而給與之獎學金及研究、考察補
助費等所得，免納所得稅。但受領之獎學金或補助費，如係為授與人提供勞務所取得
之報酬，不適用之，為行為時所得稅法第四條第八款所規定。又凡公、教、軍、警、
公私事業職工薪資及提供勞務者之所得，為薪資所得，該項所得之計算，以在職務上
或工作上取得之各種薪資收入為所得額；前項薪資包括薪金、俸給、工資、津貼、歲
費、獎金、紅利、各種補助費及按月或按年分期給付之退休金或養老金。但為雇主之
目的，執行職務而支領之差旅費、日支費及加班費不超過規定標準者，及依同法第四
條規定免稅之項目，不在此限，復為同法第十四條第一項第三類所明定。本件原告八
十二度綜合所得稅結算申報，其本人及配偶李志行取自中科院之薪資所得四八九、八
一六元，未合併申報，被告乃核定補徵稅額三八、八四二元。原告不服，就該薪資所
得部分，循序提起行政訴訟，主張如事實欄所載。經查，憲法第一百六十五條、第一
百六十六條、第一百六十七條第三款，係規定教育科學藝術工作者生活之保障、科學
之發明與創造之獎勵及古蹟文物之保護、於學術或技術有發明者之獎勵與補助等，與
憲法第十九條規定人民有依法律納稅之義務，兩者併行不背。前者，要求政府依國民
經濟進展之情形，隨時提高教育科學藝術工作者之待遇、獎勵或補助發明者；但並不
因此免除該類人員依法納稅之義務。故除法律明定得免納稅義務者外，稅捐單位對之
課徵各類稅款，無違憲法第二十二條、第二十三條、第一百六十六條、第一百六十七
條第三款規定。是中科院不論依何法源設立，其所屬人員除非法律明定免徵所得稅外
，自不得解免其納稅之義務，原告指所得稅法第四條第八款但書之規定違憲云云，要
無可取。又行政法上所謂信賴保護原則，係指人民因相信既存之法秩序，而安排其生
活或處置其財產，則不能因嗣後法規之制定或修正，而使其遭受不能預見之損害，用
以保護人民之既得權益。本原則之適用，係在禁止新制定或修正法規有溯及既往之效
力。而所謂平等原則，係指相同之事件應為相同之處理，不同之事件則應為不同之處
理，除有合理正當之事由外，否則不得為差別待遇。本件中科院之預算雖分別依計畫
編列人事費支應其員工之各項給與，但實際上領受「品位加給」或「技術津貼」之非
軍職人員，無論配屬之單位參與不同計畫，均依該院所訂「科技人員品位加給支給標
準表」、「技術員薪給標準表」之等級，每月按級定額領取科技品位加給或技術津貼
。且該院與其聘僱人員之約定事項亦載明所指薪給，除實物代金及眷補費外，包括全
部給與，其非軍職人員所領受之科技品位加給或技術津貼，核屬因提供勞務所取得之
報酬，應無行為時所得稅法第四條第八款免納所得稅規定之適用。況被告於八十二年
間派員前往中科院瞭解結果，其支付非軍職人員之科技品位加給及技術津貼確係按月
給付方式，復經中科院八十一年十一月三日（八一）訓誠字第一六八七三號函致被告
，說明該院各類薪資扣繳所得稅狀況：「本院於年度開始即訂有各項研究計畫，並按
照研究計畫逐月實施。各項研究計畫除一般經費外，為獎勵科技人員竭盡心智參與研
發工作，另編列研發人員研究補助費及技術津貼。為便利作業，研發人員研究補助費
係採按月發放方式，再經由成本歸戶手續，回歸計畫預算內（研究補助費採個案給付
，必將增加人力及作業之負擔，不符經濟效益）」等語。足見中科院給付非軍職員工
之品位加給及技術津貼之所得，屬經常性研究補助費給與，依職級按月定額支給，為
提供勞務所取得之報酬，依首揭規定，核非免稅之薪資所得，被告依法發單補徵稅款
，未逾稅捐稽徵法第二十一條所定核課期間，與租稅法定原則無違。財政部七十九年
、八十三年及八十七年編印之所得稅法令彙編未將財政部六十八年十一月三十日台財
稅三八五○一號函及行政院八十四財三七○○七號函編入，依該部七十九年十月十八
日台財稅第000000000號、八十三年八月三十一日台財稅第0000000
00號、八十七年九月二十一日台財稅第八七一九六五三六六號函，非經重行核定固
不再援用。唯未編入彙編之解釋函原因不一，並非即認該解釋函與稅法規定相違，稅
捐稽徵機關本於稅法規定，其結論如與未經編入彙編之解釋函相同，亦難謂為違法。
原處分及一再訴願決定贅引上開二函釋，固有未洽，惟依首揭稅法，系爭所得既非免
稅所得，依法應予核課，結論相同，仍應予維持。次查，所得稅法第四條第八款立法
意旨，固在獎勵研究等，但仍須合於該款規定要件者，始能獲免稅獎勵，尚非所有獎
學金或補助費均得免稅。中科院發給員工之薪資雖分本薪與科技品味加給、技術津貼
二部分，但無論其給付名目為何，既均非免稅所得，自應全數納稅。再查，首揭所得
稅法規定一直未變更，且財政部（六十八）台財稅第三八五○一號函係謂：「一、凡
依職級按月定額發給者，應屬各該研究人員之薪資所得，應於給付時應依法辦理扣繳
，所得人並應於年度結算申報時合併申報課稅。二、如係按研究計劃個案給付、並非
通案按職級按月給付者，則為研究補助費，依法可免納所得稅。三、如屬第一種情形
，中科院以往未依法扣繳，所得人以往年度亦未申報納稅者，應即請中科院轉知各所
得人自行向稽徵機關補報並補繳應納稅款，可免予處罰，自六十九年一月起，中科院
應於給付時依法扣繳，所得人應於每年終後合併申報綜合所得稅。．．．」該函釋明
白指出，凡依職級按月定額發給者，應屬研究人員之薪資所得，所得人應申報課稅，
並未就系爭依職級按月定額發給之所得為應予免稅之承諾，無信賴保護原則之適用。
被告八十二年四月十五日北區國稅三第八二○○七三○七號函僅係該局對財政部之建
議函，並非對外發布之有效函釋，亦不因該建議函而生信賴保護之問題，縱原告因故
不知悉前開法律或前開函示意旨，仍不能邀免納稅義務。行政院、財政部就中科院非
軍職人員所領品位加給及技術津貼等函釋，均係對該類所得是否合於所得稅法第四條
第八款免稅條件為解釋，亦即對條文文義為闡明，性質上為解釋函，應自法規生效之
日起有其適用，上開函釋並非就稅法未規定事項另作補充規定，無中央法規標準法第
七條規定之適用。而有無扣繳憑單，扣繳義務人是否違反扣繳義務，於原告之納稅義
務並無影響。蓋扣繳制度係納稅義務人於結算申報前取得所得時，預計其應納之稅額
，責由扣繳義務人於給付該所得時，先行扣繳預計之稅款，嗣納稅義務人結算申報時
，持以扣抵應納稅額，是所扣繳之稅款，實由納稅義務人負擔。扣繳義務人未盡納稅
義務時，稅捐稽徵機關固得依所得稅法第九十四條第一項令扣繳義務人補繳，再由扣
繳義務人向納稅義務人追償之。如扣繳義務人有行蹤不明或其他情事致無從追究者，
依同法第八十九條第二項規定，得逕向納稅義務人徵收之。惟該二規定，並非禁止稽
徵機關於結算申報繳稅期限屆滿後，亦不得直接向納稅義務人徵收。扣繳主要用意在
於結算申報期前先行收取稅款，如已屆結算申報期，納稅義務人漏未申報，稅捐稽徵
機關可依稅捐稽徵法第二十一條第二項規定補徵其稅款，無庸先向扣繳義務人追繳應
扣繳之稅款，扣繳義務人再向納稅義務人追償之；所追繳之扣繳稅款再與結算申報之
應納稅額相較，不足部分再向納稅義務人徵收，多餘部分退還納稅義務人，徒增勞費
。又稅捐稽徵法第二十一條第一款、第三款，係關於稅捐核課期間之規定，與所得稅
法第九十四條扣繳義務人未履行扣繳義務之處理及第八十九條第二項扣繳稅款之追補
規定事項不同，無中央法規標準法第十六條所定普通法與特別法關係，且行為時相關
稅法迄今未經修正，更無同法第十七條或第十八條及稅捐稽徵法第四十八條之三從新
從輕規定之適用。原告所引本院其他判決，與本案情形有間，且非判例，尚無拘束本
件效力，被告未援引，亦難謂違反憲法第七條規定平等原則。另納稅義務人如有前開
所得稅法第十四條第一項各類之所得，即應依同法第七十一條規定申報納稅，非以扣
繳憑單之有無，為課稅之依據。所得稅法第九十五條之規定，僅係為加強課稅資料之
正確性，授予稽徵機關調查及督促扣繳義務人對於扣繳報告之確實，尚不因稽徵機關
未為調查或督促扣繳義務人，即認納稅義務人就其取得之所得不負申報納稅之義務。
再者，課稅與否應由稽徵機關依法認定，非可由事業團體或機關自行認定，原告主張
系爭所得既經發放單位認定為免稅，足堪信實云云，應屬誤解。中科院非軍職員工關
於本項所得未繳納所得稅法部分，未涉逃漏稅之刑事罰或行政罰，稅捐稽徵機關依法
對原告補徵稅款，無涉侮辱原告之人格，行政院長、財政部長及國防部長等人自亦無
包庇犯罪之可言。綜上所述，原告主張各節均無可採，被告依首揭規定補徵原告漏報
稅款，一再訴願決定，遞予維持，俱無違誤。原告起訴意旨，難謂有理，應予駁回。
又本件事實已臻明確，原告請行言詞辯論，核無必要，併此明。
據上論結，本件原告之訴為無理由，爰依行政訴訟法第二十六條後段，判決如主文。
中    華    民    國     八十八      年      六      月      三十       日
                    行 政 法 院 第 二 庭
                                審 判 長 評  事      陳  石  獅
                                         評  事      黃  璽  君
                                         評  事      徐  樹  海
                                         評  事      彭  鳳  至
                                         評  事      黃  合  文
右  正  本  證  明  與  原  本  無  異
                                         法院書記官  王  福  瀛
中    華    民    國     八十八      年      七      月       一        日
